# 求助陈版主：上市公司年报中其他权益工具投资和递延所得税之间的关系

提问人：林琴汐打怪 时间：2023-06-27 08:52:42

回答人：chenyiwei
正常情况下，递延所得税资产、负债中对应于其他权益工具投资公允价值变动的部分，应当与“其他权益工具投资”项目中的累计公允价值变动存在对应关系。如有差异的，可能是由于企业处于亏损状态而未确认递延所得税资产等原因。一般情况下，当累计的公允价值变动为正数，即存在应纳税暂时性差异时，对应的递延所得税负债都是需要确认的，即使不能合理确定预计转回时间。